臺灣新北地方法院刑事判決
111年度審易字第17號
公  訴  人  臺灣新北地方檢察署檢察官
被      告  汪義和




上列被告因竊盜案件，經檢察官提起公訴（110年度偵緝字第355
4號），被告於本院準備程序中就被訴事實為有罪之陳述，經本
院裁定進行簡式審判程序，判決如下：
    主  文
汪義和犯踰越牆垣及門窗侵入住宅竊盜罪，處有期徒刑玖月；未
扣案之洋酒壹瓶、手錶參支、婚戒貳只、喬治傑森甜甜圈項鍊壹
組、Tiffany項鍊壹組、agnes.b耳環壹對，均沒收之，於全部或
一部不能沒收或不宜執行沒收時，追徵其價額。
    事  實
一、汪義和意圖自己不法之所有，於民國109年5月6日9時30分許
    ，搭乘不知情之蔡宗義（另經臺灣新北地方檢察署檢察官以
    109年度偵字第31801號為不起訴處分確定）駕駛之車牌號碼
    000-0000號自用小客車至新北市林口區文化一路2段與竹林
    路606巷口下車後，沿竹林路606巷步行至竹林路606巷16號
    空屋前，翻越圍牆進入竹林路606巷16號空屋之庭院內，再
    翻越庭院間之圍牆（磚牆）侵入蘇家樂位於新北市○○區○○路
    000巷00號之住宅庭院，繼之再利用蘇家樂住宅庭院內之鐵
    梯爬上蘇家樂住宅窗戶，自窗戶攀爬踰越侵入蘇家樂住宅，
    而徒手竊取蘇家樂所管領置於上開住宅內之洋酒1瓶、手錶3
    支、婚戒2只、喬治傑森甜甜圈項鍊1組、Tiffany項鍊1組、
    agnes.b耳環1對（價值約新臺幣【下同】16萬元），得手後
    ，於同日10時30分許搭乘蔡宗義駕駛之上開車輛離去。嗣蘇
    家樂於同日21時30分許返家後發現遭竊而報警處理，經警調
    閱監視器錄影畫面，且採自遺留於現場手套碎片上之DNA型
    別與汪義和之DNA型別相符，始循線查悉上情。
二、案經蘇家樂訴由新北市政府警察局林口分局報告臺灣新北地
    方檢察署檢察官偵查起訴。 
    理  由
壹、程序方面：
    本件被告汪義和所犯係死刑、無期徒刑、最輕本刑為3年以
    上有期徒刑以外之罪，其於準備程序中就被訴事實為有罪之
    陳述，經法官告知簡式審判程序之旨，並聽取公訴人及被告
    之意見後，依刑事訴訟法第273條之1第1項規定，裁定本案
    改依簡式審判程序審理，且依刑事訴訟法第273條之2及第15
    9條第2項規定，不適用傳聞法則有關限制證據能力之相關規
    定，合先敘明。
貳、實體方面：
一、上揭犯罪事實，業經被告汪義和於偵查中、本院準備程序及
    審理時均坦承不諱，核與證人即告訴人蘇家樂於警詢中之證
    述、證人即另案被告蔡宗義於警詢及偵查中之證述相符，並
    有監視器錄影畫面截圖照片共13張、照片3張、車牌號碼000
    -0000號自用小客車行車軌跡照片4張、車輛詳細資料報表1
    紙、新北市政府警察局109年12月16日新北警鑑字第1092433
    766號鑑驗書1份、Google街景照片2張、本院辦理刑事案件
    電話紀錄查詢表1紙、監視器錄影光碟1片在卷可稽（見110
    年度偵字第19014號卷第23至31、33、35至37頁、本院卷）
    ，足認被告前揭任意性自白與事實相符，洵堪採為認定事實
    之依據。本案事證明確，被告犯行堪以認定，應依法論科。
二、論罪科刑：
  ㈠按刑法第321條第1項第2款所稱之毀越門窗、牆垣或其他安全
    設備而犯竊盜罪，所謂毀越，乃指毀壞、踰越或超越，毀與
    越不以兼有為限，若有其一即克當之（最高法院85年度台上
    字第4517號判決意旨參照）；又按刑法第321條第1項第2款
    於108年5月29日經總統公布修正施行，並自同年月31日生效
    ，原條文之「門扇」修正為「門窗」。於修正前實務向來認
    為「門扇」專指門戶，即分隔住宅或建築物內外之間的出入
    口大門，至「其他安全設備」乃指門扇、牆垣以外，依通常
    觀念用以防盜之一切設備，如電網、門鎖及窗戶等。而從該
    次修正理由明白表示「『門扇』修正為『門窗』…，以符實務用
    語」等語，可知立法者認為過往將窗戶認定為「其他安全設
    備」，而非「門扇」之實務見解容易造成誤會，為使法條用
    語符合實際狀況，遂予修法，是新法修正後，窗戶即應屬該
    條文所規範的「門窗」而非「安全設備」。查，新北市○○區
    ○○路000巷00號與竹林路606巷18號均為有庭院圍繞之透天厝
    ，二屋之庭院間以圍牆（磚牆）相隔，此有本院辦理刑事案
    件電話紀錄查詢表1紙、Google街景照片2張可參，而被告係
    自新北市○○區○○路000巷00號（即告訴人住處隔壁）之圍牆
    翻越進入竹林路606巷16號庭院，再翻越竹林路606巷16號與
    竹林路606巷18號庭院間之圍牆侵入圍繞告訴人住宅之庭院
    ，再利用梯子爬上告訴人住宅之窗戶後，自住宅窗戶攀爬侵
    入告訴人住宅內行竊等情，業經被告供述在卷，核與另案被
    告蔡宗義於警詢時之供述相符，並有監視器錄影畫面截圖照
    片在卷可稽（見110年度偵字第19014號卷第23頁），是核被
    告所為，係犯刑法第321條第1項第1款、第2款之踰越牆垣及
    門窗侵入住宅竊盜罪。
  ㈡爰審酌被告正值壯年，竟不思以正當途徑賺取所需，任意踰
    越牆垣及門窗侵入他人住宅竊取他人財物，對社會治安所生
    之危害非輕，並造成告訴人之財物損失，顯然欠缺尊重他人
    財產權之觀念，且其前有多次竊盜之前案紀錄（未構成累犯
    ），有臺灣高等法院被告前案紀錄表在卷可佐，素行不佳，
    惟念其犯後坦承犯行，態度尚可，並兼衡其犯罪之動機、目
    的、手段、竊得財物之價值，及其自陳國中畢業之智識程度
    、無須撫養家人之生活狀況等一切情狀，量處如主文所示之
    刑，以資懲儆。
三、沒收：
  ㈠按犯罪所得，屬於犯罪行為人者，沒收之；前2項之沒收，於
    全部或一部不能沒收或不宜執行沒收時，追徵其價額，刑法
    第38條之1第1項前段、第3項分別定有明文。
  ㈡查，被告竊得之洋酒1瓶、手錶3支、婚戒2只、喬治傑森甜甜
    圈項鍊1組、Tiffany項鍊1組、agnes.b耳環1對，均屬犯罪
    所得，未據扣案，亦未實際合法發還告訴人，業據被告於警
    詢中供述明確，爰依刑法第38條之1第1項前段、第3項之規
    定宣告沒收之，於全部或一部不能沒收或不宜執行沒收時，
    追徵其價額。
據上論斷，應依刑事訴訟法第273條之1第1項、第299條第1項前
段，刑法第321條第1項第1款、第2款、第38條之1第1項前段、第
3項，刑法施行法第1條之1第1項，判決如主文。
本案經檢察官邱舒婕提起公訴，經檢察官張啓聰到庭執行職務。
中　　華　　民　　國　　111 　年　　3 　　月　　16　　日
                  刑事第二十五庭  法  官      曾淑娟

上列正本證明與原本無異。
如不服本判決，應於判決送達後20日內敘明上訴理由，向本院提
出上訴狀 (應附繕本) ，上訴於臺灣高等法院。其未敘述上訴理
由者，應於上訴期間屆滿後20日內向本院補提理由書「切勿逕送
上級法院」。
                                   書記官　   張佑慈
中　　華　　民　　國　　111 　年　　3 　　月　　17　　日

附錄本案論罪科刑法條全文：
中華民國刑法第321條
犯前條第1項、第2項之罪而有下列情形之一者，處6月以上5年以
下有期徒刑，得併科50萬元以下罰金：
一、侵入住宅或有人居住之建築物、船艦或隱匿其內而犯之。
二、毀越門窗、牆垣或其他安全設備而犯之。
三、攜帶兇器而犯之。
四、結夥三人以上而犯之。
五、乘火災、水災或其他災害之際而犯之。
六、在車站、港埠、航空站或其他供水、陸、空公眾運輸之舟、
    車、航空機內而犯之。
前項之未遂犯罰之。